臺灣臺南地方法院柳營普通庭裁定
111年度營秩抗字第1號
抗  告  人
即被移送人  楊智言


移送機關  臺南市政府警察局永康分局
上列抗告人因違反社會秩序維護法案件，不服本院新市簡易庭於
中華民國111年2月10日所為第一審裁定（111年度新秩字第1號）
，提起抗告，本院普通庭為第二審裁定如下：
    主  文
抗告駁回。
    理  由
一、原裁定意旨略以：抗告人即被移送人於民國110年12月9日下
    午11時15分許，在臺南市永康區東橋一路與東橋六街口，因
    駕駛汽車交通違規，經員警許宇竣攔停並製作交通違規通知
    單時，被移送人情緒激動對員警許宇竣說「臭警察仔在那邊
    囂張啥(臺語)」等語，爰依社會秩序維護法第85條第1款規
    定，裁處抗告人罰鍰新臺幣（下同）3,000元。
二、抗告意旨略以：當天抗告人經過路口，沒注意號誌已紅燈，
    車輪已壓過停止線，所以遭員警攔停告發，開單過程拖延10
    、20分鐘，罰單尚未填寫完成，導致抗告人情緒上來，因為
    隔天一早還需上班工作，又因該員警攔停時口氣不良、高亢
    ，所以導致本案發生，抗告人要求須附上完整影像內容才能
    呈現事情原委等語。
三、按於公務員依法執行職務時，以顯然不當之言詞或行動相加
    ，尚未達強暴脅迫或侮辱之程度者，處拘留或12,000元以下
    罰鍰，社會秩序維護法第85條第1款定有明文。經查：
　㈠抗告人於上述時地，因駕駛汽車交通違規，經員警許宇竣攔
    停並製作交通違規通知單時，其情緒激動對員警許宇竣說「
    臭警察仔在那邊囂張啥(臺語)」等情，有臺南市政府警察局
    永康分局大橋派出所許宇竣員警隨身密錄器錄影錄音畫面影
    片檔案、臺南市政府警察局110年12月9日舉發違反道路交通
    管理事件通知單、本院第一審法院勘驗光碟後製作之勘驗筆
    錄、如附件所示之本院第二審勘驗筆錄足資佐證，上述事實
    應堪認定。據此，足認抗告人於員警依法攔停交通違規之抗
    告人、進行身分核對及製作交通違規通知單時，有對該員警
    以顯然不當之言詞相加之事實，惟尚未達強暴脅迫或侮辱之
    程度，已屬違反社會秩序維護法第85條第1款規定。
　㈡抗告理由雖稱開單過程拖延10、20分鐘，又因該員警攔停時
    口氣不良、高亢，導致抗告人情緒上來云云。然經本院再次
    勘驗該等密錄器完整影像(參附件)，員警攔停至抗告人為上
    述行為間，時間僅約10分鐘，尚無抗告人所稱長達10至20分
    鐘，且過程中在場兩名員警除製作通知單外，另有以通訊器
    材查詢及向其餘員警詢問、確認及核對抗告人身分之行為，
    顯難認定有何無故拖延之情事；雖員警於攔停及製單過程中
    有告誡、勸導之行為，然警方依法執行交通秩序維護之相關
    職務，對於違規之人本即有告誡、舉發之責，且抗告人既有
    違規情事，本應配合進行相關身分查驗及製單作業，無從因
    抗告人當下自身情緒管理狀況而認為其本件行為適法，抗告
    人以上述理由指摘原裁定不當，應無足採；況抗告人於本件
    行為後，警詢時仍矢口否認其行為，辯稱：我不記得，我不
    是故意的，我沒有要指何人，沒有辱罵的意思等語(見新秩
    卷第11頁)，態度難謂良好；並參酌抗告人於本件行為前所
    駕駛車輛為賓士廠牌之進口小客車，可知其經濟狀況應無不
    佳，原裁定審酌抗告人本件違反規範之手段、違反義務之程
    度及所生之危害，兼衡其年齡、素行、智識程度，僅裁處罰
    鍰3,000元，難認過重，經本院審酌後認原裁定應屬適法且
    妥適。
　㈢綜上所述，原裁定依社會秩序維護法第85條第1款規定，對抗
    告人裁處罰鍰，認事用法並無不合，量處之罰鍰數額亦屬適
    當，抗告意旨指摘原裁定不當，為無理由，應予駁回。
四、據上論斷，應依社會秩序維護法第58條、第92條，刑事訴訟
    法第412條，裁定如主文。
中　　華　　民　　國　　111 　年　　10　　月　　31　　日
                  臺灣臺南地方法院柳營普通庭
　　　　　　　　　　　　審判長法　官　黃聖涵　　　　　　
　　　　　　　　　　　　　　　法　官　童來好　　　　　　
　　　　　　　　　　　　　　　法　官  陳郁婷
以上正本證明與原本無異。　　　　　　　　　
本裁定不得再抗告。
中　　華　　民　　國　　111 　年　　11　　月　　1 　　日
                              書記官  謝靜茹
　　　　　　　　　
【附件】
本院第二審勘驗筆錄 一、勘驗檔案： 　　㈠2021_1209_230520_001.MOV密錄器影像 　　㈡2021_1209_231421_004.MOV密錄器影像 二、影像時間：110年12月9日23時5分19秒至23時15分28秒   影像時間 說話人 內容 (員警攔停抗告人車輛)   23:05:19 抗告人 全家(指全家便利商店)啊 23:05:20 男員警 全家啊，你都超越停止線了 (聯繫查詢抗告人資料，製作舉發單)   23:14:35 男員警 那個該車車主是姓... 23:14:38 抗告人 我吃飽欠你的喔，在那邊大小聲(臺語)。 23:14:14 男員警 楊智己?（女警員：(楊智)言。） 23:14:42 抗告人 不認識字去多讀點書啦(臺語)。(動作：指員警) 23:14:45 男員警 夠了沒阿(臺語)。 23:14:46 抗告人 還沒咧(臺語)。 23:14:47 男員警 好你繼續，繼續，你繼續(臺語)。 23:14:53 抗告人 你叫我繼續就繼續？你什麼人？(臺語) 23:14:56 男員警 你繼續，你繼續講啦(臺語)。 23:14:56 抗告人 我就不屑講咧(臺語)。(動作：攤手朝向員警) 23:14:57 男員警 喔，好好好，這樣最好(臺語)。 23:15:00 抗告人 只是個臭警察而已是在囂張什麼(臺語)(動作：看向員警) 23:15:01 男員警 你說什麼?什麼警察?(臺語) 23:15:04 抗告人 我沒說什麼(臺語)。(動作：攤手) 23:15:05 男員警 你再說一遍，你再說一遍，你說臭警察是不是?(臺語) 23:15:12 抗告人 不是啦，不是啦(臺語) 23:15:13 男員警 好，沒關係，來，我把你帶回去(臺語)。 23:15:17 抗告人 你憑什麼把我帶回去？(臺語) 23:15:19 男員警 你說我臭警察，來，我有錄音，我有錄音(臺語)。 23:15:22 抗告人 你錄阿(臺語)。 23:15:24 男員警 好，來，帶回去，我帶你回去看(臺語)。 23:15:27 抗告人 你放出來給我看阿(臺語)。 23:15:28 男員警 好帶回去派出所看(臺語)。帶回去派出所看，有我會給你辦(臺語)。